【裁判字號】    97,聲減,806
【裁判日期】    970229
【裁判案由】    聲請減刑及定應執行刑
【裁判全文】
臺灣高雄地方法院刑事裁定             97年度聲減字第806號
聲  請  人  臺灣高雄地方法院檢察署檢察官
受  刑  人  胡景亮
上列聲請人因受刑人強盜等案件，已經判決罪刑確定，聲請減刑
及定應執行刑（96年度聲減字第3806號），本院裁定如下：
    主  文
胡景亮所犯如附表編號2 所示之行使偽造私文書罪，減刑如附表
編號2 所載，與附表編號1 所列不應減刑之結夥攜帶兇器罪所處
之刑，及附表編號3 所列已減刑之無故離役罪之刑，應執行有期
徒刑玖年陸月，褫奪公權陸年。
    理  由
一、查受刑人胡景亮於附表所示之日期犯如附表所示之罪，經判
    處如附表所示之刑，均已確定，復經臺灣高等法院高雄分院
    以93年度聲字第188 號裁定上開三罪應執行有期徒刑10年6
    月，褫奪公權6 年確定。經臺灣高等法院高雄分院檢察署檢
    察官以96年度聲減字第524 號聲請減刑，於臺灣高等法院高
    雄分院96年度聲減字第621 號繫屬後，上開檢察署檢察官先
    於民國96年7 月11日撤回聲請，復於96年7 月17日以96年度
    聲減字第3806號聲請減刑並定應執行刑，仍經上開法院於97
    年1 月14日以97年度聲減字第47號裁定駁回聲請等情，有本
    院卷附臺灣高等法院被告前案紀錄表、上開裁定，及臺灣高
    雄地方法院檢察署96年度聲減字第3806號執行卷附上開判決
    可參，並據本院電話查詢無誤。至被告所犯如附表編號3 所
    示陸海空軍刑法第93條第3 款之無故離役罪，另經國防部南
    部地方軍事法院以96年度聲減字第139 號裁定減刑如附表編
    號3 所示之刑，亦有前開執行卷附上開裁定可查。
二、按「依本條例應減刑之罪，已經判決確定尚未執行或執行未
    完畢者，由檢察官或應減刑之人聲請最後審理事實之法院裁
    定之」、「第一項至前項規定，於軍事法院、軍事檢察官適
    用之」，中華民國九十六年罪犯減刑條例第8 條第1 項、第
    5 項定有明文。另同條第3 項規定「依本條例應減刑之數罪
    ，經二以上法院裁定確定者，得由一檢察官或應減刑之人犯
    合併向其中一裁判法院聲請裁定之」。其中所稱之法院，不
    含軍事審判機關，故分別由司、軍法機關確定之案件，應分
    別由司、軍法機關辦理減刑；其應定執行刑者，適用刑事訴
    訟法第477 條第1 項之規定處理，無本條例第8 條第3 項及
    第12條之適用，亦為「法院辦理九十六年減刑案件應行注意
    事項」第30項所明定。另按裁判確定前犯數罪，而有二裁判
    以上時，應由犯罪事實最後判決之機關，以裁定定其應執行
    之刑，不因前判決係由軍事機關亦係普通法院審判而有差異
    ，最高法院41年臺抗字第10號裁定意旨可資參照。本件受刑
    人胡景亮所犯如附表編號3 所示陸海空軍刑法第93條第3 款
    之無故離役罪，係由國防部南部地方軍事法院於90年2 月27
    日以90年度和判字第85號判處有期徒刑1 年6 月，於同年4
    月16日確定，已如前述。上開軍事法院就前揭無故離役罪，
    以96年度聲減字第139 號裁定減刑如附表編號3 所示之刑，
    自屬適法。又本件聲請人聲請減刑即如附表編號2 所示之行
    使偽造私文書罪，係經本院判決確定，本院既為該罪之最後
    事實審法院，復為如附表所示三罪之犯罪事實最後判決之法
    院，自應由本院裁定減刑及定應執行刑。
三、茲聲請人以受刑人所犯如附表編號2 所示之行使偽造私文書
    罪，犯罪時間均在96年4 月24日以前，所犯罪名合於減刑條
    件，聲請予以減刑，並與附表編號1 所列不應減刑之結夥攜
    帶兇器強盜罪所處之刑，及附表編號3 所列業經軍事法院減
    刑之無故離役罪減刑後之刑，定其應執行之刑，經核尚無不
    合，應予准許。爰依中華民國96年罪犯減刑條例第2 條第1
    項第3 款、第8 條第1 項、第11條，修正前刑法第51條第5
    款，裁定如主文。
中    華    民    國    97    年    2     月    29    日
                  刑事第六庭    法  官  林柏壽
以上正本證明與原本無異。
如不服本裁定，應於裁定送達後5 日內，向本院提出抗告狀。
中    華    民    國    97    年    3     月    4     日
                                書記官  林國龍
附表：
┌─┬────┬──┬──┬────┬─────┬────┬──┬──┬─┐
│編│所犯法條│原宣│犯罪│偵查機關│最後事實審│確定判決│是否│減刑│備│
│  │及罪名  │告刑│日期│及案號  │法院      │法院    │合於│後刑│  │
│  │        │    │    │        ├─────┼────┤96年│期含│  │
│號│        │    │    │        │案號      │案號    │減刑│褫奪│  │
│  │        │    │    │        ├─────┼────┤條例│公權│  │
│  │        │    │    │        │判決日期  │確定日期│    │罰金│註│
├─┼────┼──┼──┼────┼─────┼────┼──┴──┼─┤
│1 │刑法第33│有期│88年│高雄地檢│雄高分院  │最高法院│不得減刑（│左│
│  │0條第1項│徒刑│11月│89年度偵├─────┼────┤96年罪犯減│列│                                                            │減刑│徒刑│
│  │結夥攜帶│9 年│10日│字第1516│91年度上更│92年度台│刑條例第3 │三│
│  │兇器強盜│褫奪│    │號      │一字第263 │上字第29│條第1 項第│罪│
│  │罪      │公權│    │        │號        │78號    │15款）    │曾│
│  │        │6 年│    │        ├─────┼────┤          │經│
│  │        │    │    │        │91年12月31│92年5 月│          │裁│
│  │        │    │    │        │日        │30日    │          │定│
├─┼────┼──┼──┼────┼─────┼────┼──┬──┤應│
│2 │刑法第21│有期│89年│高雄地檢│高雄地院  │        │    │有期│執│
│  │6 條、第│徒刑│4 月│89年度偵├─────┤ 均同左 │減刑│徒刑│行│                                                            │減刑│徒刑│
│  │210 條行│4 月│12日│緝字第20│90年度訴字│        │    │2 月│有│
│  │使偽造私│    │    │61號    │第2741號  │        │    │    │期│
│  │文書罪  │    │    │        ├─────┼────┤    │    │徒│
│  │        │    │    │        │91年11月25│92年3 月│    │    │刑│
│  │        │    │    │        │日        │24日    │    │    │10│
├─┼────┼──┼──┼────┼─────┼────┼──┴──┤年│
│3 │陸海空軍│有期│88年│國防部南│國防部南部│        │業經左列軍│6 │
│  │刑法第93│徒刑│7 月│部軍檢89│軍院      │        │事法院96年│月│
│  │條第3 款│1 年│4 日│年度偵字├─────┤ 均同左 │度聲減字第│，│
│  │無故離役│6 月│    │第296 號│90年度和判│        │139 號裁定│褫│
│  │罪      │    │    │        │字第85號  │        │減刑為有期│奪│
│  │        │    │    │        ├─────┼────┤徒刑9 月  │公│
│  │        │    │    │        │90年2 月27│90年4 月│          │權│
│  │        │    │    │        │日        │16日    │          │6 │
│  │        │    │    │        │          │        │          │年│
└─┴────┴──┴──┴────┴─────┴────┴─────┴─┘


司法院資訊處製作；財團法人民間司法改革基金會備份。
